# 请教陈版，关于企业安全生产费用提取和使用

提问人：lldbest 时间：2023-01-31 10:27:44
请教陈版，根据 2022 年发布的《企业安全生产费用提取和使用管理办法》，电力生产与供应行业纳入范围。文件中对电力生产进行了定义，认为是转换为电能的活动。热电联产企业既生产电力又生产热力，热力似乎不属于电力生产范围。在以营业收入为基数计提安全生产费时，是否仅需以电力销售收入作为基数，不需要包括热力销售收入？谢谢！

回答人：chenyiwei
如果该热电厂是热电联产，即热力和电力从同一套机组产出，则因为安全生产设施需整体考虑，因此我理解热电联产机组应以电力和热力销售收入的合计数作为安全生产费的计提基数。
建议项目组会同被审计单位管理层，梳理近几年内属于新办法下电力企业安全生产费列支范围内的支出的实际发生情况，考虑如果仅以电力销售收入为计提基数，则能否满足安全投入需要。如果可以，则建议与当地财政、应急管理主管部门沟通，取得其认可。